【裁判字號】    90,上易,1674
【裁判日期】    901031
【裁判案由】    竊盜
【裁判全文】
臺灣高等法院高雄分院刑事判決                    九十年度上易字第一六七四號
    上  訴  人  臺灣高雄地方法院檢察署檢察官
    被      告  丙○○
右上訴人因被告竊盜案件，不服臺灣高雄地方法院九十年度易字第二三五四號中華民
國九十年七月十七日第一審判決（起訴案號：臺灣高雄地方法院檢察署九十年度偵緝
字第五七九號），提起上訴，本院判決如左：
      主  文
原判決撤銷。
丙○○連續毀壞門扇竊盜，處有期徒刑捌月。
    事  實
一、丙○○前犯有竊盜罪，經法院判處有期徒刑七月，於民國七十八年六月二十日執
    行完畢，再於八十五年間犯業務侵占罪，經台灣高雄地方法院判決處有期徒刑八
    月，緩刑四年，於八十七年二月十六日確定，仍在緩刑期間。另於八十八年間犯
    竊盜罪，經同院判處有期徒刑三月，其素行不良。於八十八年犯案經起訴後，仍
    不知悛悔，另行起意，基於意圖為自己不法所有之概括犯意，(一)於八十九年十二
    月二十二日上午十一時許，因原擬至高雄市○○路二四０號一樓乙○○處應徵臨
    時工，適其時乙○○在地下室工作，將一樓房門上鎖，丙○○見屋內無人，即持
    不詳工具撬壞大門門鎖進入，竊取乙○○所有甲事包一個，其內裝有中國信託信
    用卡一張、中華電信電話面額一百元者二張、高速甲路小汽車通行票十五張、港
    都加油站貴賓卡一張、汽車鑰匙五支等物得手。(二)於八十九年十二月二十八日晚
    間八時許，在高雄河南路金山大飯店旁之教會前，見丁○○將皮包一個掛在機車
    把手上，即趁其購物之際，竊取該皮包一個 (內有身分證一枚）得手。(三)於九十
    年一月三日下午四時四十分許，踰越高雄市○○區○○街七號元亨寺放置佛像、
    骨董、香油錢房間之窗戶，侵入其內，正翻動東西時為管理員彭福益自攝影機發
    現，即報警查獲，而自其身上搜得上開乙○○、丁○○失竊之物 (皮包均已丟棄
    ）。(四)於同年三月三日晚間八時許，在高雄市「三鳳宮」旁巷子，因見朱秦嬋所
    有，先前於八十九年七月十六日在鹽埕區○○街七十九號前失竊，經放置該處之
    引擎號碼SB10BG-135083號未懸掛車牌 (車牌業經丟棄)之光陽牌輕機車一部，其
    上插有鑰匙，即予竊取，供己騎用，而於同年月五日，騎該機車行經五福路與瀨
    南街口時，遇警欄檢逃逸，經警追捕查獲。
二、案經高雄市政府警察局鹽埕分局、鼓山分局移送臺灣高雄地方法院檢察署檢察官
    偵查起訴。
      理  由
一、訊據被告丙○○固不否認將前開被害人乙○○、丁○○遭竊之物品置於皮夾內而
    遭查獲，及被查獲贓車之事實，惟矢口否認有竊盜犯行，辯稱：我常到高雄市○○路、自立路口的甲園裡閒逛，被查獲之乙○○、丁○○所有物品係於被查獲前
    約一個月在甲園內草叢一次撿來的；伊進元亨寺是要拜拜，並非要偷竊；機車係
    在三鳳宮前，向一綽號「阿豪」之人借的，他告訴我是綠色、無車牌的五十西西
    機車，鑰匙在踏板，放在三鳳宮旁巷子，我找到就騎走；「阿豪」要我騎完放回
    去云云。經查：
(一)被害人乙○○失竊甲事包之原由，業據乙○○於本院到庭以證人身分結證明確，
    並提出與被告手機0000000000號間之通聯記錄二件為證，及被告當庭
    自承該手機為其本人使用無訛。而被害人丁○○、元亨寺遭竊，及朱秦嬋失竊機
    車之事實，並據被害人丁○○、元亨寺管理員澎福益、證人方國智、被害人朱秦
    嬋先後於警訊或偵訊中指述明確，及證人即警員蕭誠財、洪世青到庭結稱：被告
    侵入之元亨寺房間是放佛像、骨董、油香錢用，平常無人居住，進出口有攝影機
    ，被告剛侵入，就被守衛發現，澎福益說從攝影機看見裡面有人在翻動東西，才
    找方國智一起上去找被告；元亨寺沒有被破壞等語。
(二)依被害人乙○○、丁○○所指陳其等物品失竊之日期，分別係八十九年十二月二
    十二日及同年月二十八日，而被告竟稱查獲前約一個月拾獲前開物品云云，顯係
    刻意迴避行竊時間，且前開被告持有中之贓物，均具經濟價值，如非遭行竊之人
    任意棄置，而係刻意藏放，被告如何可於在甲園閒逛之際輕易拾獲？參以前開證
    人乙○○失竊經過之陳述，應認被告此部分所辯，核無足採。
(三)被告於騎乘前揭贓車被警攔檢之時，幾度逃逸，後因警員使用警用機車攔截擦撞
    倒地始未果，有其筆錄可稽，則被告顯然有贓車之認識，參以被害人機車失竊已
    七月餘始遭查獲，則其經他人竊用再放置本件案發地，非無可能，從而足認被告
    應係於三鳳宮附近巷內竊得該機車無訛。所辯借車云云，與常情相違，核係卸責
    之詞，不足採信。
(四)綜上，被告罪證明確，犯行已足認定。
二、核被告所為，事實(一)部分係犯刑法第三百二十一條第一項第二款毀壞門扇竊盜罪
    、事實(三)部分係犯同條第二項、第一項第二款之踰越門扇竊盜未遂罪，事實(二)(四)
    部分係犯同法第三百二十條第一項之普通竊盜罪。其先後數行為，時間緊接，犯
    罪基本構成要件相同，顯係基於概括犯意而為之，應論以連續犯，並從其一重之
    毀壞門扇竊盜罪論處。
三、原審對被告論罪科刑，固非無見，惟原判決以被告所為，僅構成普通竊盜罪，且
    認定被告係於甲園竊取他人藏放之乙○○、丁○○二人財物；侵入元亨寺竊取財
    物及竊取朱秦嬋機車部分，並未構成竊盜罪云云，均有未洽。甲訴人上訴意旨指
    摘原判決不當，核有理由，自應由本院將判決撤銷改判。爰審酌被告前於八十六
    年十月二十二日，因侵占案經台灣高雄地方法院判決處有期徒刑八月，緩刑四年
    ，仍在緩刑期間，復於八十八年間犯有竊盜罪，另經起訴判決在案，有台灣高雄
    地方法院檢察署刑案資料查註紀錄表、本院被告院內索引卡紀錄表及台灣高等法
    院被告全國前案紀錄表各一紙，及前開竊盜案起訴書及判決書各一件在卷可憑，
    竟不知悔改而再犯本案，事後一再狡飾犯行，毫無悔改之意，並參酌其犯罪動機
    、目的、犯罪所生損害等一切情狀，量處如主文第二項所示之刑。
四、甲訴意旨另以：被告丙○○意圖為自己不法之所有，於前揭被害人乙○○、丁○○所指失竊時地，另竊取乙○○所有身分證、健保卡、重大傷病卡、汽機車駕照
    、汽車行照、保險證各一張，及現金新台幣 (下同)一萬五千元、硬幣二百五十
    元、中國信託銀行及郵局存摺、印章、提款卡等各三件等，及丁○○所有法院傳
    票一張等物。因認被告此部分亦構成竊盜罪嫌云云。惟按犯罪事實應依證據認定
    之，無證據不得推定其犯罪事實。刑事訴訟法第一百五十四條定有明文。訊據被
    告否認於乙○○、丁○○所指之時地行竊，而被害人乙○○、丁○○失竊此部分
    財物，故據二人指陳在卷，然該等物品既未自被告處查獲，復未有其他事證證明
    係一同失竊，即難僅憑被害人唯一之指述，認被告同時竊得該等物品。此外，復
    查無其他積極證據足證被告涉有此部分之竊盜犯行，且甲訴人既認此部分與前開
    論罪科刑部分，係屬事實上同一案件或有連續犯之裁判上一罪關係，爰不另為無
    罪之諭知。
五、被告經合法傳喚，無正當理由不到庭，爰不待其陳述，逕行判決。
據上論結，應依刑事訴訟法第三百六十九條第一項前段、第三百七十一條、第三百六
十四條、第二百九十九條第一項前段，刑法第五十六條、第三百二十一條第一項第二
款，判決如主文。
本案經檢察官陳新慶到庭執行職務。
中    華    民    國      九十      年      十        月      三十一    日
                              臺灣高等法院高雄分院刑事第二庭
                                  審判長法官  曾永宗
                                        法官  周賢銳
                                        法官  謝肅珍
右正本證明與原本無異。
不得上訴。
                                      書記官  高惠珠
中    華    民    國      九十      年      十一      月        二      日
附錄：本判決論罪科刑法條：
刑法第三百二十一條第一項第二款。
犯竊盜罪而有左列情形之一者，處六月以上五年以下有期徒刑：
二、毀越門扇、牆垣或其他安全設備而犯之者。
                                                                        ｋ


司法院資訊處製作；財團法人民間司法改革基金會備份。
